臺灣臺中地方法院刑事判決                          九十一年度訴字第七五五號
    公  訴  人  臺灣台中地方法院檢察署檢察官
    被      告  丙○○
右列被告因違反著作權法案件，經檢察官提起公訴（九十一年度偵字第二０五三號）
，本院判決如左：
      主  文
丙○○以明知為侵害著作權之物而意圖營利而交付之方法侵害他人之著作權為常業，
處有期徒刑壹年陸月，緩刑肆年。扣案如附表一、二所示之盜版光碟片陸佰陸拾伍片
及音響壹台，均沒收。
    事  實
一、丙○○明知如附表所示之音樂光碟片均係未經全員集合國際多媒體股份有限公司
    （下稱全員公司）及滾石國際音樂股份有限公司（下稱滾石公司）等唱片發行公
    司授權或同意而擅自重製其錄音著作之盜版品，竟猶基於意圖營利而交付之方法
    侵害他人之著作權之常業犯意，以每片新臺幣（下同）二十元之價格向姓名年籍
    均不詳，綽號「阿伸」之成年人販入後，旋即自民國九十年十二月底某日起，在
    臺中縣大肚鄉○○路營埔巷及台中縣東勢鎮等各地夜市，以每片五十元之價格販
    賣交付予不特定之人牟利，且恃該販賣所得維生，而以之為常業。迨至九十一年
    一月二十日下午七時五十分許，經警在上開台中縣大肚鄉○○路營埔巷夜市當場
    查獲，並扣得未及賣出如附表一、二所示之盜版音樂光碟片六百六十五片（起訴
    書誤載為七百六十五片），以及丙○○所有，供販賣盜版光碟片所用之音響一台
    。
二、案經附表所示著作財產權人訴由內政部警政署保安警察第二總隊第三大隊報請臺
    灣臺中地方法院檢察署檢察官偵查起訴。
    理  由
一、訊據被告丙○○固對其確有於上開時、地販售盜版光碟片等事實均供承不諱，核
    與告訴代理人甲○○及乙○○於警詢時指訴之情節互核相符，並有如附表一、二
    所示之盜版音樂光碟片六百六十五片及音響一台扣案可憑，是足認被告上開部分
    之自白，核與事實相符；惟其仍否認涉有以明知為侵害著作權之物而意圖營利而
    交付之方法侵害他人之著作權為常業之犯行，辯稱：其非屬常業犯云云。惟按刑
    法上所謂常業犯，係指反覆以同種類行為為目的之社會活動之職業性犯罪而言，
    亦即恃犯罪所得以維生，至於犯罪時間長短、所得多寡、是否恃此為唯一謀生職
    業，均非所問。經查，被告既於本院審理中自承其係因懷孕及解決負債始販售上
    開盜版光碟，每日淨賺約二千元等語，而本件扣案之盜版音樂光碟片之數量至鉅
    ，且被告在夜市擺設攤位具有反覆實施性，自足見被告係恃販售該盜版音樂光碟
    片維生無疑，是被告辯稱上情，應非足採信。本件事證明確，被告之犯行，堪以
    認定。
二、被告明知販入之盜版音樂光碟片係侵害他人錄音著作權之物，猶販賣交付予不特
    定人牟利，係屬著作權法第八十七條第二款所定明知為侵害著作權之物而意圖營
    利而交付之侵害著作權行為，核其所為，係犯著作權法第九十三條第三款之罪。
    又被告恃此犯罪所得維生，係以犯著作權法第九十三條之罪為常業，應依同法第
    九十四條常業犯之規定論處。本院審酌被告無犯罪前科，素行良好，其智識程度
    ，犯罪之動機、手段、所生危害，及犯罪後坦承犯行之態度等一切情狀，量處如
    主文所示之刑。末查被告前未曾受有期徒刑以上刑之宣告，此有被告全國前案紀
    錄表在卷可按，其偶罹刑章，且坦承犯行，深有悔意，經此案之科刑教訓後，當
    知警惕而無再犯之虞，本院綜核各情，認所宣告之刑以暫不執行為適當，併予宣
    告緩刑四年，以啟自新。扣案如附表一所示之盜版音樂光碟片五百七十八片及音
    響一台，係被告所有，且供犯本罪所用之物，業據被告於警局中供述甚詳，應依
    刑法第三十八條第一項第二款之規定宣告沒收。另扣案如附表二所示之音樂光碟
    片八十七片，亦均屬盜版音樂光碟片，且係被告所有，供本件犯罪所用之物等情
    ，既據被告於警局中供承在卷，是縱該部分未經告訴權人告訴，仍應依刑法第三
    十八條第一項第二款之規定宣告沒收。
據上論斷，應依刑事訴訟法第二百九十九條第一項前段，著作權法第九十四條，刑法
第十一條前段、第七十四條第一款、第三十八條第一項第二款，判決如主文。
中      華      民      國     九十一    年       五      月      八    日
                               台灣台中地方法院刑事第二庭
                                       法  官  許  惠  瑜
右正本證明與原本無異。
如不服本判決，應於送達後十日內向本院提出上訴狀（須附繕本），上訴於台灣高等
法院台中分院。
                                       書記官
中      華      民      國     九十一    年       五      月      八    日
附錄法條：
著作權法第八十七條第二款
有下列情形之一者，除本法另有規定外，視為侵害著作權或製版權：
二、明知為侵害著作權或製版權之物而散布或意圖散布而陳列或持有或意圖營利而交
    付者。
著作權法第九十三條第三款
有下列情形之一者，處二年以下有期徒刑，得併科新臺幣十萬元以下罰金：
三、以第八十七條各款方法之一侵害他人之著作權者。
著作權法第九十四條
以犯第九十一條、第九十二條或第九十三條之罪為常業者，處一年以上七年以下有期
徒刑，得併科新臺幣四十五萬元以下罰金。
